臺灣彰化地方法院刑事判決
111年度訴字第154號
聲  請  人  臺灣彰化地方檢察署檢察官  
被      告  黃子榮


上列被告因傷害案件，經檢察官聲請簡易判決處刑（110年度偵
緝字第339號），本院認為不宜以簡易判決處刑，改依通常程序
審理，又因被告於準備程序中就被訴事實為有罪之陳述，經告知
簡式審判程序之旨，並聽取公訴人、被告之意見後，本院裁定改
依簡式審判程序審理，判決如下：
    主    文
黃子榮犯傷害罪，處有期徒刑陸月，如易科罰金，以新臺幣壹仟
元折算壹日。
    犯罪事實
一、黃子榮於民國109年11月3日晚上8時30分許，駕駛車牌號碼0
    00-0000號自小客車，行經彰化縣○○鎮○○里○○路0段0號釣魚
    店前，適朱青柏在上址與友人飲酒聊天，因不滿黃子榮前開
    車輛有改裝排氣管，行進時發出噪音，乃沿路追趕，並口出
    三字經叫罵，持覆蓋香爐之烤漆版朝黃子榮所駕駛之車輛方
    向丟擲，經黃子榮閃避後，朱青柏再拿路邊之三角錐欲繼續
    丟擲。黃子榮遂將車停下，並基於傷害人身體之犯意，持刀
    子下車，並持刀子直接朝朱青柏揮砍，朱青柏見狀舉起左手
    抵擋，而致朱青柏受有左尺骨骨幹開放性骨折、左前臂切割
    傷併肌肉損傷之傷害。黃子榮揮砍一下後，隨即駕駛上開車
    輛離去，經朱青柏報警後，為警循線通知黃子榮到案。
二、案經朱青柏訴由彰化縣警察局鹿港分局報告臺灣彰化地方檢
    察署檢察官偵查聲請簡易判決處刑。
    理    由
一、訊據被告黃子榮就其有於上開時間、地點傷害告訴人朱青柏
    之事實為認罪之表示，然就傷害之方式及過程，辯稱：我是
    拿鋁棒毆打告訴人2下，沒有拿刀子，我不知道告訴人怎麼
    會有刀傷等語。經查：
　㈠被告於109年11月3日晚上8時30分許，駕駛車牌號碼000-0000
    號自小客車，行經彰化縣○○鎮○○路0段0號之釣魚店前時，因
    告訴人在上址店內與友人飲酒聊天，聽聞被告車輛行進時發
    出噪音，因而不滿，遂從店門口持烤漆版走到馬路朝被告車
    輛丟擲，然因烤漆版太薄丟不遠，而又返回店外，持放置於
    店門口外之三角錐丟擲被告車輛之事實，除被告自白外，另
    有告訴人之證述、證人尤柏昕之證述、店家監視器錄影畫面
    、員警到場時之蒐證照片為證（偵卷第27至39頁），此部分
    堪認屬實。
　㈡被告因告訴人在車後辱罵及丟擲物品，且被告閃避後告訴人
    仍繼續挑釁，被告遂停車，且手持刀子下車，一下車即朝告
    訴人砍，告訴人見狀舉起左手抵擋，而導致告訴人左手臂遭
    被告砍傷，造成告訴人受有左尺骨骨幹開放性骨折、左前臂
    切割傷併肌肉損傷之傷害；被告揮砍一下後，隨及持刀子回
    到車上，駕駛上開車輛逃逸等事實，除被告自白其確實有停
    車並下車傷害告訴人等語外，並經告訴人證述稱：被告開門
    下車，就拿刀子砍我，他朝我頭砍，我就用左手去檔，他砍
    我這一下就跑掉了等語，另有診斷證明書在卷為證（偵查卷
    第45頁）。
　㈢被告雖辯稱：我沒有拿刀子砍他，我是拿鋁棒跟告訴人互毆
    等語。然而：
　⒈告訴人遭被告以刀子砍傷之事實，業經告訴人證述明確。　
  ⒉告訴人左手臂之傷勢為切割傷之事實，除診斷證明書外，並
    經本院調閱告訴人109年11月3日20時59分許急診就醫時之傷
    勢照片，從傷勢照片明顯可見告訴人之傷勢為銳器切割傷（
    本院卷第41頁）。另經本院函詢彰濱秀傳紀念醫院，告訴人
    左尺骨骨幹開放性骨折與左前臂切割傷傷口重合，為同一受
    傷機轉所致，且告訴人就醫時，並無提及有其他傷勢等情，
    有彰濱秀傳紀念醫院函可證（本院卷第175頁）。而告訴人
    遭砍傷後隨即前往就醫並住院4日治療，故如身上有其他傷
    勢，住院時應會被注意並予以治療，然告訴人確實僅有左手
    臂一處刀傷，而無被告所述遭球棒毆打的傷勢。
　⒊又告訴人於當日21時4分9秒持店門口之三角錐離開店門口後
    ，於21時4分57秒手臂即負傷返回店內，期間不到1分鐘，並
    一路滴落血跡到店內等情，有店內監視器影像畫面（偵查卷
    第39頁）、警方到場時蒐證照片（偵查卷第36頁）、證人尤
    柏昕之證述為證，可知告訴人離開釣魚店，走到被告車輛旁
    與被告發生衝突，到告訴人手臂遭割開負傷回到店內，整個
    過程不到一分鐘，且告訴人是在此一分鐘內受有手臂之切割
    傷，足認告訴人之傷勢確實是在與被告衝突時所造成之傷勢
    。而從告訴人之傷勢亦可知悉，告訴人之切割傷傷口頗深，
    並造成告訴人肌肉損傷及開放性骨折，勢必是由銳利刀具並
    施加相當之力道所為，絕不可能為告訴人跌倒割傷所致。另
    被告辯稱員警搜車時，沒有搜出刀子等語，然被告砍完告訴
    人後隨即離去，乃警方調閱監視器後通知被告，被告才於當
    日22時10分到案等情，有員警職務報告、110報案紀錄單為
    證（本院卷第89、101頁），故被告先予以逃逸，事後才到
    案，此期間顯足以讓被告將用以傷害告訴人之刀子丟棄或藏
    匿。故告訴人證述稱：被告一下車就拿刀子砍他，砍完就跑
    等語，與其傷勢及監視器畫面之情況相符，應為可採。反之
    被告辯稱：是拿球棒打告訴人、不知道告訴人刀傷從何而來
    等語，與客觀事證不符，難以採信。
  ㈣從而，本案事證明確，被告犯行堪以認定，應依法論科。
二、論罪科刑：
  ㈠核被告所為，係犯刑法第277條第1項之傷害罪。
  ㈡本院審酌被告雖坦承有傷害告訴人，但對於傷害告訴人之過
    程、方式均予以虛構；且被告於偵查中經通緝到案、於本院
    審理時亦經通緝、3次開庭不到、稱願意調解卻於調解程序
    未到、且2次到庭均遲到甚久，導致告訴人疲於奔波，難認
    被告對於所作所為有所悔意。而被告雖僅砍告訴人1下，但
    力道猛烈，造成告訴人肌肉損傷、骨折，告訴人並因此住院
    4天，受傷後2個月需人照顧、並經醫生囑咐休養半年等情，
    故被告傷害行為，情節不輕，告訴人手臂傷勢頗重。惟審酌
    本案發生之原因，告訴人乃因不滿被告長期駕駛改裝車輛影
    響住戶安寧，故告訴人當日飲酒後偶遇被告又駕駛改裝車在
    製造噪音，而主動前往挑釁等情，業經告訴人自承：其確實
    拿鐵片丟被告車輛、向被告罵三字經、拿三角椎丟被告車輛
    等語，亦有證人尤柏昕證述稱：告訴人突然衝出去罵白色駕
    駛、持烤漆版丟車、被告車輛閃避後，告訴人又繼續追趕等
    語。但被告就算車輛改裝違反行政法規，影響公眾安寧，亦
    非由告訴人以此種辱罵或是朝車輛丟擲東西的方式來解決問
    題，告訴人此種舉止，純屬洩憤，對被告明顯構成挑釁，故
    告訴人亦有相當可責，也難認被告是無端生事；兼衡被告高
    中畢業之學歷、從事海事工程抽沙工作等一切情狀，量處如
    主文所示之刑，並諭知易科罰金之折算標準。
三、本案扣案之球棒1支，經本院認定與本案無關，已如上述，
    故不予以沒收。至於未扣案用以傷害告訴人之刀子1把，其
    刀子形狀大小不明，也無從證明現在仍存在，沒收無刑法上
    之重要性，故亦不予以沒收。
四、據上論斷，應依刑事訴訟法第273條之1第1項、第299條第1
    項前段，判決如主文。
本案經檢察官姚玎霖聲請簡易判決處刑，檢察官陳昭蓉、劉欣雅
到庭執行職務。
中　　華　　民　　國　　111 　年　　8 　　月　　4 　　日
                  刑事第二庭        法  官  陳怡潔
以上正本證明與原本無異。
如不服本判決應於收受判決後20日內，向本院提出上訴書狀，並
應敘述具體理由。其未敘述上訴理由者，應於上訴期間屆滿後20
日內向本院補提理由書(均須按他造當事人之人數附繕本)「切勿
逕送上級法院」。
告訴人或被害人對於判決如有不服具備理由請求檢察官上訴者，
其上訴期間之計算係以檢察官收受判決正本之日期為準。
中　　華　　民　　國　　111 　年　　8 　　月　　4 　　日
                                    書記官  謝儀潔

附錄本案論罪科刑法條：
中華民國刑法第277條
傷害人之身體或健康者，處5年以下有期徒刑、拘役或50萬元以
下罰金。
犯前項之罪，因而致人於死者，處無期徒刑或7年以上有期徒刑
；致重傷者，處3年以上10年以下有期徒刑。